臺灣臺南地方法院臺南簡易庭裁定
110年度南秩字第72號
移送機關    臺南市政府警察局第二分局
被移送人    陳禧龍


被移送人    連胤傑



上列被移送人因違反社會秩序維護法案件，經移送機關以民國11
0年9月13日南市警二偵字第1100484570號移送書移送審理，本院
裁定如下：
    主　　文
陳禧龍、連胤傑無正當理由攜帶具有殺傷力之器械，各處罰鍰新
臺幣陸仟元、伍仟元。
扣案之開山刀貳把、信號彈貳枚均沒入。 
    理　　由
一、被移送人陳禧龍、連胤傑於下列時、地有違反社會秩序維護
    法之行為：
  ㈠時間：民國110年9月3日23時00分。  
  ㈡地點：臺南市中西區民生路、河中街口。
　㈢行為：陳禧龍無正當理由攜帶開山刀1把及信號彈2枚、連胤
    傑無正當理由攜帶開山刀1把。
二、前開違反社會秩序維護法案件，有以下之證據證明屬實：
  ㈠被移送人陳禧龍、連胤傑於警詢時之自白。
  ㈡警察查當場查獲。
  ㈢搜索筆錄及扣押筆錄暨扣押物品目錄表。
  ㈣查扣刀械及信號彈照片5張。
三、按無正當理由攜帶具殺傷力之器械、化學製劑或其他危險物
    品者，處3日以下拘留或新臺幣3萬元以下罰鍰，社會秩序維
    護法第63條第1項第1款定有明文。本條款之構成要件，須行
    為人客觀上有攜帶具有殺傷力之器械、化學製劑或其他危險
    物品之行為，且該攜帶係無正當理由，因而有危害社會安全
    之情形，始克當之。亦即應就行為人客觀上攜帶具有殺傷力
    器械之行為，依其攜帶行為之目的，考量行為人攜帶當時之
    時間、地點、身分、舉止等因素，據以認定其是否已構成該
    行為，合先敘明。
四、被移送人陳禧龍雖於警訊時辯稱其所攜帶之開山刀1把係為
    防身、信號彈2枚係因會去爬山，怕於山裡迷路，才會攜帶
    ；被移送人連胤傑雖於警訊時辯稱其所攜帶之開山刀1把係
    為防身云云（被移送人陳禧龍持有手指虎部分，另經移送機
    關以其違反槍砲彈藥刀械管制條例，另案移送臺灣臺南地方
    檢察署偵辦），惟縱有防身需求，本有正當、合法之方式可
    得依循，非必以攜帶具有殺傷力器械做為解決紛爭所用，又
    被移送人陳禧龍遭查獲持有信號彈時係於臺南市市區，並無
    隨身攜帶信號彈做為爬山時於山間迷路求救之用之必要，此
    部分所辯，顯非合理化行為之正當事由，自無足取。而扣案
    刀械已開鋒，刀刃至為鋒利，有照片3張附卷可參，信號彈
    點燃後將產生持續高溫高熱火焰，威力極強，若對人體發射
    ，將造成灼傷，均堪認具有殺傷力，可為攻擊他人之武器，
    又本件查獲地點乃位於臺南市市區，附近住宅林立，被移送
    人於夜間攜帶有殺傷力之刀械及信號彈在外，依一般社會觀
    念，足以對他人之生命、身體、安全構成相當威脅，亦對公
    共秩序與社會安寧造成相當危險，是其無正當理由攜帶具有
    殺傷力之扣案刀械等情，堪以認定。
五、核被移送人所為，係違反社會秩序維護法第63條第1項第1款
    之無正當理由攜帶具有殺傷力之器械之行為。爰審酌被移送
    人陳禧龍無正當理由攜帶具有殺傷力之開山刀1把及信號彈2
    枚、被移送人連胤傑無正當理由攜帶具有殺傷力之開山刀1
    把，危及公共秩序、社會安寧非輕，念及其等未持以傷人或
    其他非法用途，違反義務及所生損害程度非鉅，兼衡其等於
    行為後坦承攜帶扣案刀械，被移送人陳禧龍於警詢時自述高
    中肄業、家庭經濟勉持、被移送人連胤傑於警詢時自述大學
    在學、家庭經濟勉持，以及其等行為動機、目的、手段、品
    行、素行等一切情狀，裁處如主文所示之處罰。扣案之開山
    刀1把、信號彈2枚為被移送人陳禧龍所有；另開山刀1把為
    被移送人連胤傑所有，業據被移送人陳禧龍、連胤傑自承在
    卷，且係供違反社會秩序維護法行為所用之物，爰依社會秩
    序維護法第22條第3項前段規定，併予宣告沒入。
六、依社會秩序維護法第45條第1項，第63條第1項第1款，第22
    條第3項，裁定如主文。　
中　　華　　民　　國　　110 　年　　9 　　月　　27　　日
                  臺灣臺南地方法院臺南簡易庭
                                  法　官  童來好
以上正本係照原本作成。
如不服本裁定，得於裁定書送達之翌日起5日內，以書狀敘述理
由，向本庭提起抗告。
中　　華　　民　　國　　110 　年　　9 　　月　　27　　日
                                  書記官  郭倢妮